最　高　行　政　法　院　裁　定
　　　　　　　　　　　　　94年度裁字第01758號
上　訴　人　安新投資股份有限公司
代　表　人　甲○○
被 上訴 人　財政部高雄市國稅局
代　表　人　乙○○
上列當事人間因營利事業所得稅事件，上訴人對於中華民國93年
3月11日高雄高等行政法院92年度訴字第1368號判決，提起上訴
，本院裁定如下：
　　主  文
上訴駁回。
上訴審訴訟費用由上訴人負擔。
　　理  由
按對於高等行政法院判決上訴，非以其違背法令為理由，不得為
之，行政訴訟法第242條定有明文。是對於高等行政法院判決上
訴，若未具體說明原判決違背何項法令、不適用或如何適用不當
之具體情事，即非主張原判決違背法令以為上訴理由，其上訴不
應准許。本件上訴意旨略以：關於營利事業所得稅部分，對於民
國87年度未分配盈餘，上訴人原申報依其項次為（1）經會計師
查核簽證依法調整後申報之課稅所得額為新台幣（下同）115,83
4元；加項為（2）當年度依所得稅法或其他法律規定減免所得稅
之所得額21,119,792元、（3）當年度依所得稅法或其他法律規
定不計入所得課稅之所得額5,229,414元；減項為（11）當年度
損益計算項目，因超越規定列支標準未准列支，但具有合法憑證
者4,425元、（12）當年度應納之營利事業所得稅18,958元、（
20）其他經財政部核准項目273,661,913元，以上經加減後，申
報合計當年度依所得稅法第66條之9第2項規定計算之未分配盈餘
為虧損247,220,256元。其中設算利息收入101,544元已准予減除
外，被上訴人認定尚有273,560,369元係屬長期投資未實現跌價
損失，經被上訴人核定予以剔除不得減除，故核定未分配盈餘為
26,340,052元，其中上訴人申報所得額21,189,722元因係屬出售
群翔精密鑄造股份有限公司暨台銚企業股份有限公司等兩家公司
之股票收入，分別為137,500股，營業收入17,813,125元、968,0
00股，營業收入3,376,597元，合計為21,189,722元。依所得稅
法第4條之1規定，其所得收入應係上訴人依據該法應享有之免稅
所得，該21,189,722元應歸屬「其他經財政部核准項目」，即依
據營利事業所得稅查核準則第111條之1及所得稅法第69條之9第2
項第10款暨同法第4條之1規定，應予免稅並可在稽徵機關核定之
課稅所得額中減除。再者，上訴人為投資公司，是所有營業收入
均與證券交易及股利有關，上述有關出售股票收入，上訴人主張
係所得稅所稱之免稅項目，對於未分配盈餘之申報，亦主張除被
上訴人所稱之「加項」項目外，亦係所得稅法第66條之9第2項第
10款及營利事業所得稅查核準則第111條之1所稱「於計算營利事
業當年度應加徵10％營利事業所得稅之未分配盈餘時，得依所得
稅法第66條之9第2項第10款規定，自稽徵機關核定之課稅所得額
中減除」，是該項既係加項，亦係稽徵機關核定之課稅所得額中
之「減項」，被上訴人對於減項隻字未提，有違公平原則。有關
滯報金部分，上訴人於89年5月31日申報87年度營利事業所得稅
暨未分配盈餘時，係委託會計師查核簽證，會計師於申報88年度
營利事業所得稅未一併申報，於會計師查核簽證之申報表稱「公
司自行申報」，是被上訴人稱上訴人「逾89年5月15日之期限」
，然由於該等稅額既係免徵者，則逾期申報之滯報金，應以最低
額1,500元計算。爰請廢棄原判決等語。經核上訴論旨，旨在述
說原處分不當之理由，惟對原判決究竟有何違背法令之事由，並
未具體指明。參照首揭規定，其上訴顯難認為合法，應予駁回。
依行政訴訟法第249條第1項前段、第104條、民事訴訟法第95條
、第78條，裁定如主文。
中    華    民    國    94    年    9     月     8    日
                  第三庭審判長法  官　徐　樹　海
                              法  官　吳　錦　龍
                              法  官　黃　合　文
                              法  官　林　茂　權
                              法  官　鄭  小  康
以  上  正  本  證  明  與  原  本  無  異
中    華    民    國    94    年    9    月    8      日
　　　　　　　　　　　　　　　書記官　王　褔　瀛
